臺灣士林地方法院民事裁定
                                       110年度司字第51號
聲  請  人  旭品投資股份有限公司
法定代理人  王桂萍  
代  理  人  陳惠玲  
相  對  人  志品科技股份有限公司
法定代理人  李伊婷  
上列當事人間聲請公司解散事件，本院裁定如下：
    主  文
志品科技股份有限公司(統一編號：○○○○○○○○)應予解散。
聲請程序費用由相對人負擔。 　　　　　　　　　　　　　　
　　理  由
一、按公司之經營，有顯著困難或重大損害時，法院得據股東之
    聲請，於徵詢主管機關及目的事業中央主管機關意見，並通
    知公司提出答辯後，裁定解散。前項聲請，在股份有限公司
    ，應有繼續6個月以上持有已發行股份總數10％以上股份之
    股東提出之。公司法第11條定有明文。次按公司法第11條第
    1項所謂公司之經營，有顯著困難者，係指公司於設立登記
    後，開始營業，在經營中有業務不能開展之原因，如再繼續
    經營，必導致不能彌補之虧損之情形而言（最高法院76年度
    台抗字第274號裁定意旨參照）。又所謂公司之經營，有重
    大損害者，係指公司之經營發生重大之虧損之情形。
二、聲請意旨略以：伊為相對人志品科技股份有限公司(下稱志
    品公司)繼續6個月以上持有已發行股份總數10％以上股份之
    股東，志品公司經營不善，目前仍處於停止營運狀態，近幾
    年營業收入均為0，至109年12月31日止負債總額為新臺幣(
    下同)4億9499萬800元，已超過該公司資產總額833萬3371元
    ，且簽證會計師亦表示該公司因營業持續發生虧損，至109
    年12月31日股東權益已為負數，致繼續經營能力產生重大疑
    慮。又志品公司自110年1月起至同年12月31日止已暫停營業
    ，相對人繼續經營能力存有重大不確定性。再佐以志品公司
    創辦人李蜀濤已於109年間死亡，雖由其女兒李伊婷繼任董
    事長，惟並無意願繼續經營該公司。爰依公司法第11條第1
    項規定聲請裁定解散志品公司等語。
三、經查：　　
　㈠志品公司實收資本額8億元，已發行8000萬股，聲請人持有該
    公司1759萬1007股，且為繼續6個月以上持有已發行股份總
    數10%以上之股東，有公司變更登記表、經濟部商工登記公
    示資料查詢服務公司基本資料可稽(見本院卷第14至20頁、
    第152頁)，且經本院調閱志品公司登記卷宗查核屬實。堪認
    聲請人符合公司法第11第1項規定聲請法院裁定解散相對人
    之資格，合先敘明。
　㈡相對人自106年至109年營業收入均為0元，各年度營業費用分
    別為122萬6738元、111萬1988元、110萬9843元、123萬9289
    元，營業淨損分別為122萬6738元、111萬1988元、110萬984
    3元、123萬9289元，有相對人上開年度綜合損益表可稽(見
    本院卷第24、32、40頁)。又志品公司於109年負債已高達9
    億9425萬7792元，已超過其實收資本額，且股東權益自106
    年12月31日起至109年12月31日止均呈負數，有志品公司資
    產負債表可稽(見本院卷第22、30、38頁)，亦為志品公司所
    不爭執。足認志品公司之經營已達虧損之情形。復負責志品
    公司會計簽證之會計師於該公司會計財務報表之簽核意見為
    依據其所取得查核證據，志品公司因營業持續發生虧損，股
    東權益已為負數，致繼續經營能力產生重大疑慮(見本院卷
    第46至62頁)。
　㈢再者，志品公司自107年起之銷售額及營業稅額均為0，有營
    業人銷售額與稅額申報書、稅務電子閘門財產所得調件明細
    表可稽(見本院卷第86至90頁、第114至119頁)。且經本院依
    公司第11條1項規定，徵詢主管機關及目的事業主管機關即
    經濟部關於本件聲請裁定解散之意見，經濟部函覆本院略以
    ：志品公司已於110年1月5日為停業登記，停業期間為110年
    1月1日至同年12月31日止；依該公司109年12月31日資產負
    債表顯示，該公司之股本為8億，權益為約負4.87億元，又
    依該公司之109年1至12月營業人銷售額與稅額申報書顯示，
    該公司一般銷售額與稅額均為0元；綜上該公司繼續經營能
    力已有顯著困難，因此本件聲請解散，以結束該公司一切事
    務，尚屬合理等情，有經濟部110年9月28日經商字第110024
    29040號函可稽(見本院卷第112頁)。
　㈣又志品公司董事、監察人經本院依非訟事件法第172條2項規
    定訊問就本件聲請定解散表示意見，董事兼股東賴春竹到庭
    陳述其同意解散志品公司等語(見本院卷第194頁)；而董事
    兼股東李俊昀、高泉旺雖未親自到庭，惟均具狀表示志品公
    司早就未實際經營業務活動多年，除每年應召集法定股東常
    會而召集董事會外，並未召開董事會討論任何議題，形同紙
    上企業，因無正常營運現金流入，以致資不抵債，故對本件
    聲請裁定解散志品公司並無意見等語，有民事陳報狀2份附
    卷可稽(見本院卷第182、186頁)。另董事兼股東胡韻生、監
    察人兼股東陳思蓉未到庭，且未具狀陳述意見。堪認志品公
    司之股東、董事及監察人均無繼續經營之意願。　　　　
　㈤本院綜酌上情，堪認志品公司近年未正常經營業務，已呈虧
    損狀態，且債務總額遠已超過實收資本額，致財務發生重大
    損害，又現已停業，而其董事、監察人均未表明繼續經營該
    公司之意願，影響公司業務執行，其經營亦已生顯著困難，
    而無繼續營業之可能。是聲請人聲請裁定志品公司解散，於
    法相符，應予准許。
四、爰依法裁定如主文。
中　　華　　民　　國　　110 　年　　11　　月　　4 　　日
                  民事第三庭  法  官  陳月雯
以上正本係照原本作成。
如對本裁定抗告，應於裁定送達後10日內向本院提出抗告狀，並
繳納抗告費新臺幣1,000 元。
中　　華　　民　　國　　110 　年　　11　　月　　4 　　日
                              書記官  劉雅萍